

mohamed.habaina@gmail.com

+33 675813132



Rue de crimée, Marseille



mohamed-habbaaina



# Mohamed HABBAAINA **Business Analyst**

Docteur, ex enseignant-chercheur en management des organisations et expert en knowledge management. J'ai beaucoup d'expérience dans le domaine du conseil et du consulting auprès des entreprises. Je suis apte à gérer les problématiques liées au business et j'ai pour objectif de compléter mon profil avec des compétences en informatique afin de pouvoir apporter et intégrer des solutions numériques.

#### **EXPERIENCES PROFESSIONNELLES**

01/2010 au 06/2016 (Alger)

#### **Brain Consulting Alger**

Conseiller en management des organisations

En tant que consultant senior j'avais pour mission le pilotage de projets de bout en bout et la coordination avec les différentes parties prenantes. Mes principales taches étaient :

- Mise à niveau des PME algériennes et amélioration durable de la compétitivité des entreprises algériennes tant sur le marché national que sur les marchés régionaux et/ou internationaux
- Réalisation des études de marché et de faisabilité
- Maintien d'une bonne vision business pour identifier et optimiser les leviers stratégiques de l'entreprise à travers des méthodes et outils de pilotage adéquats
- Traitement des données quantitatives et optimisation des processus (RH, Gestion Budget et stock, recrutement et formation, etc.)
- Audit & supervision pour le suivi financier, business plan et forecasts et gestion de la trésorerie

05/2014 au12/2017 (Alger)

#### **Association Kafil el-Yatim**

Président de l'association - Bureau d'Alger

Après avoir été membre de l'association j'en suis devenu le président au niveau de la capitale Algérienne. Mes principales missions :

- Supervision générale de l'association au niveau de la région d'Alger et de tous les bureaux des communes dépendantes
- Digitalisation de l'association (création d'un CRM, conception d'une base de données des membres et activités de l'association, développement de l'identité numérique)
- Organisation de diverses activités pour les veufs et orphelins (activités culturelles, sportives et ludiques)
- Mise en place de formations de mise à niveau pour les membres de l'association et les orphelins
- Développement de nouveaux partenariats, accompagnement entrepreneurial et lancement d'un programme et d'insertion professionnelle

1<u>2</u>/2008 au 02/2017 (Alger)

# École supérieure de commerce Alger & Universités

Maître de conférences

- Enseignement de modules comme : microéconomie, contrôle de gestion, choix d'investissement, technique quantitative qui aide à la prise de décision, gestion budgétaire, analyse financière, management stratégique, knowledge management.
- Encadrement de 3 thèses de doctorat et plusieurs masters en management.
- Participation à plusieurs journées d'étude et séminaires nationaux et internationaux.

02/2014 au 02/2017 (Alger)

### Laboratoire de recherche en management MAGIPO

Directeur du labo

J'avais pour tâche :

- Planification de la stratégie de recherche
- Organisation de journées d'étude, séminaires, suivi des doctorants
- Fédérer et faire évoluer les équipes autour des objectifs et dans le respect des valeurs de l'organisme

#### **FORMATION**

30/01/2014 (Alger)

#### HDR en management

École supérieure de commerce & d'autres universités Algériennes

10/2005 - 09/02/2008 (Blida)

#### Magistère en management

Université de Saad Dahleb Blida-Algérie Mémoire de recherche : le rôle du capital intellectuel dans le développement de l'avantage concurrentiel du secteur télécom en Algérie, étude comparative entre le secteur privé et le secteur étatique 09/2008 - 24/09/2012(Alger)

## Doctorat en management

Université Alger 3

Thèse de recherche : Le rôle du capital structurel dans le développement de la compétitivité des sociétés algérienne

09-2001 à 06-2005 (Alger)

#### Licence en Science commercial et financière

Université d'Alger Option Finance

# **COMPÉTENCES**

Administration & Organisation Management & Animation Finances & Comptabilité Audit & Conseils Esprit d'équipe & Gestion RH Créativité & Problem Solving

#### **LANGUES & HOBBIES**

Français Bilingue
Anglais Intermédiaire
Arabe Langue maternelle

Bénévolat (associations) Randonnée Sport (Judo) Scouts